最　高　行　政　法　院　判　決　　　　　　　　　　九十一年度判字第一○八號
　　原　　　告　甲○○
　　被　　　告　乙○○
　　代　表　人　吳容明
右當事人間因有關級俸事件，原告不服公務人員保障暨培訓委員會中華民國八十九年
一月二十五日八九公審決字第○○○一號再訴願決定，提起行政訴訟。本院判決如左
：
　　主  文
原告之訴駁回。
訴訟費用由原告負擔。
　　事  實
緣原告現職為臺北市政府消防局技術員，曾應民國七十九年特種考試交通事業鐵路人
員考試技術類機械工程科佐級考試及格，原任臺灣鐵路管理局機械處臺北機廠佐級技
術助理，經被告審定以事業人員任用，八十六年考成晉技術佐三十七級二五○薪點
；嗣應八十六年公務人員普通考試機械工程職系機械工程科考試錄取，於八十七年一
月九日分發臺北市政府消防局佔缺實務訓練，嗣訓練期滿，經臺北市政府於八十七年
七月九日派代為該府消防局技術員職務，並經被告八十八年三月一日函審定准予權理
，核委任第三職等本俸一級二八○俸點，八十七年另予考績經考列甲等，並經被告
銓審定另予考績結果為：「獎金，依法給與一個月俸給總額之一次獎金」。原告不
服，認其原佐級二五○薪點相當公務人員二九○俸點，應適用公務人員俸給法相關
規定，核為委任第三職等本俸二級二九○俸點，並得合併其實務訓練期間年資，參
加八十七年年終考績。向乙○○提起復審遭駁回後，復向公務人員保障暨培訓委員會
提起再復審。在該會審理期間，復以該會逾期未為再復審決定為由，逕向本院提起行
政訴訟。茲摘兩造訴辯意旨於次：
原告起訴意旨及補充理由略謂：一、依舊行政訴訟法第一條之規定，保訓會逾再復審
決定期間不為決定應視同再復審權利之拋棄；基於訴訟兩造地位平等，一方既已拋棄
權利自不得復再主張，故保訓會逾期所為之再復審決定於法當屬無效，對於本案當事
人及相關機關並無拘束力。二、依公務人員俸給法第十二條第一項比照第八條第一項
請求俸給換為二九○薪點，法有明文。然被告原以「非調任」阻卻原告之訴求：(一)
將二五○薪點換為二九○薪點；(二)考慮併資並更改另考為年終考。經原告舉證被告
有關函釋反駁，是以保訓會通知被告速為合法之處分；併資考績部分已有被告八九特
三字第一八四六六二九號函更正，而被告以八八台審三字第一八三四四三五號函銓審
為委任第一職等本俸六級，如此豈非降職等？原告原為交通資位佐級位階於新職，按
現行法僅有換問題並無提之說，且被告已認定原告之訴求(二)然訴求(一)為何不可行
？三、依據前述(一)(二)之訴求，請求自八十八年一月一日俸級更正為三○○薪點。綜上
所述，請求撤銷原處分、復審及再復審決定等語。
被告答辯意旨略謂：一、查公務人員俸給法第八條第一項規定：「依法銓合格人員
，調任同職等職務時，仍依原俸級銓審定，在同官等內調任高職等職務，具有所任
職等職務任用資格者，自所任職等最低俸級起。如未達所任職等之最低俸級者，
最低俸級。如原俸級之俸點高於所在職等最低俸級之俸點時，換同數額俸點之俸
級。」；按上開所稱「調任」，依同法施行細則第三條第三項規定，係指現職公務人
員任用法第十八條所規定之職務調動而言。因此，有關依交通事業人員任用條例任用
人員轉任一般行政機關職務，並無上開俸給法第八條第一項之適用，其原服務年資應
依公務人員俸給法施行細則第十五條規定辦理提，且歷辦有案，並不適用上開公務
人員俸給法有關俸級換規定。另依技術人員曾任國內公營機構相當委任官等技術職
務年資認定採計提俸級對照表附註一：「本表．．．僅作為國內公營事業機構技術
人員轉任各機關委任官等技術職務採計提俸級之用」之規定，亦不得逕予換俸級
，且因公務人員俸給表與交通事業人員資位職務薪級表之俸（薪）表結構迥異，原告
原之交通事業人員佐級資位二五○薪點亦不等同於公務人員俸給表所列之委任第三
職等本俸二級二九○俸點。是以，原告認知純屬誤解。復查本部七十九年八月二十一
日（七九）台華甄四字第○四四一九六○號函釋略以，經分發占缺接受訓練及學習人
員，須具有該職缺之任用或權理資格，始得先予派代送審並參加當年考績。以及七十
年九月二十五日台楷甄五字第四二六○二號函釋略以，交通事業人員特種考試佐級
考試為低於普通考試之丁等特考。準此，本案原告應八十六年公務人員普通考試機械
工程職系機械工程科筆試錄取，於八十七年一月九日分配至臺北市政府消防局佔委任
第四職等至第五職等機械工程職系技術員職務實施實務訓練，依上開函釋規定，原得
以其所具交通事業人員佐級考試及格資格，取得委任第一職等任用資格並辦理送審，
惟臺北市政府消防局疏於注意上開規定而未予派代送審，嗣經原告提起復審、再復審
，該局始於八十八年十一月二十五日以北市消人字第八八二三○一二九○○號擬任人
員送審書補送本部銓審定，案經本部以其於八十一年八月二十六日至八十七年一月
八日曾任臺灣鐵路管理局機務處臺北機廠技術助理職務，支薪技術佐第四十二級二○
○薪點至技術佐第三十七級二五○薪點（相當委任第一職等至第二職等），並繳有歷
年考成通知書均考列乙等（或七十分）以上，且其曾任職務與擬任職務性質係屬相近
，爰依八十四年十二月二十六日修正發布之公務人員俸給法施行細則第十五條第二項
「依公務人員任用法任用之人員，其曾任行政機關、公立學校或公營事業之年資，如
與擬任職務職等相當且性質相近者，均得按年核計加級」之規定，採其八十二年一月
至八十六年十二月計五年年資自委任第一職等本俸一級提俸級五級，核為委任第
一職等本俸六級二一○俸點，且溯自八十七年一月九日分配臺北市政府消防局佔缺實
務訓練之日生效，並於備註欄載明：「該員係以委任第一職等合格實授資格權理委任
第四職等。」，於法並無不合。二、另原告認上開本部審定函核為委任第一職等，
係降低其職等一節，查公務人員考試法第二十條規定略以，公務人員各等級考試正額
錄取者，按錄取類、科，按受訓練，訓練期滿成績及格者，發給證書，分發任用。次
查技術人員任用條例第二條規定：「技術人員之任用依本條例之規定。本條例未規定
者，適用公務人員任用法及其他有關法律之規定。」；再查公務人員任用法第十三條
規定：「考試及格人員之任用，依左列規定．．．四普通考試或特種考試之四等考試
及格者，取得委任第三職等任用資格。．．．」又查公務人員俸給法第六條第一項規
定：「初任各官等職務人員，其等級起規定如左：．．．四普通考試或特種考試之
四等考試及格者，委任第三職等本俸一級。．．．」，原告應八十六年公務人員普
通考試機械工程職系機械工程科考試及格，於八十七年一月九日分配至臺北市政府消
防局占缺實務訓練，依上開規定，其實務訓練期間，尚無法法取得委任第三職等任用
資格，本部爰以其原應考試及格資格核為委任第一職等本俸六級二一○俸點並無違
誤，亦無原告所稱降低職等情事。三、至有關八十七年另予考績應改為年終考績一節
，按「人民因中央或地方機關之違法行政處分，認為損害其權利，經依訴願法提起再
訴願而不服其決定，或提起再訴願逾三個月不為決定，或延長再訴願決定期間逾二個
月不為決定，或延長再訴願決定期間逾二個月不為決定者，得向行政法院提起行政訴
訟。」，固為民國六十四年十二月十二日修正公布之行政訴訟法第一條所明定，惟公
務人員提起行政救濟，須該訴訟標的仍存續中，若業經撤銷而不復存在，自難再予審
究。原告於八十七年一月九日分配至臺北市政府消防局實務訓練，因該局未依上開本
部台華甄四字第○四四一九六○號函釋規定，予以派代送審，以實務訓練期間非屬合
格實授公務人員，故原告自八十七年七月九日任現職經銓合格實授至八十七年年終
為止，因服務未滿一年，依公務人員考績法第三條規定應參加另予考績，原告不服，
提起復審、再復審。嗣經臺北市政府消防局予以補辦派代送審作業，並溯自八十七年
一月九日生效，案經本部以八十八年十二月十七日八八台審三字第一八三四四五三五
號函審定准予權理，並於備註欄載明：「．．．請重行審定八十七年考績。」爰該局
以八十八年十二月二十九日北市消人字第八八二三三三六二○○號函請本部將原告「
八十七年另予考績」更正為「八十七年年終考績」，並經本部以八十九年一月六日特
三字第一八四六六二九號函審定在案，則原告所不服之另予考績標的已不復存在，是
以，就此部分所提行政訴訟自無予審究之餘地，請予駁回。準此，原告據訴之聲明(一)
、(二)，從而要求將其俸級更正為委任第三職等本俸三級三○○俸點並自八十八年一月
一日生效一節亦失所附麗，請併予駁回。綜上論結，原告之訴核無可採，請駁回原告
之訴等語。
　　理  由
一、俸給部分：
按技術人員任用條例第二條規定：「技術人員之任用依本條例之規定。本條例未規定
者，適用公務人員任用法及其他有關法律之規定。」次查交通事業人員轉任交通行政
機關職務辦法第四條規定：「交通事業人員轉任交通行政機關職務，除士級資位外，
按審定資位，依左列規定審定資格．．．五業務佐、技術佐比照委任第一至第二職等
。」再查公務人員任用法第十三條規定：「考試及格人員之任用，依左列規定．．．
四普通考試或特種考試之四等考試及格者，取得委任第三職等任用資格。．．．」又
查公務人員俸給法第六條第一項規定：「初任各官等職務人員，其等級起規定如左
．．．四普通考試或特種考試之四等考試及格者，委任第三職等本俸一級。．．．
」。本件原告現職為臺北市政府消防局技術員，曾應七十九年特種考試交通事業鐵路
人員考試技術類機械工程科佐級考試及格，原任臺灣鐵路管理局機務處臺北機廠佐級
技術助理，經乙○○審定以事業人員任用，並為技術佐四十二級二○○薪點，歷至
八十六年考成晉技術佐三十七級二五○薪點。嗣應八十六年公務人員普通考試機械
工程職系機械工程科筆試錄取，於八十七年一月九日分配至臺北市政府消防局佔缺實
務訓練，臺北市政府消防局原未注意及乙○○七十八年十一月七日台華法三字第三
二二五四五號函釋規定，而未予核派，嗣另以八十八年十一月二十五日北市消人字第
八八二三○一二九○○號擬任人員送審書補送乙○○審定，因原告原應七十九年特種
考試交通事業人員考試技術類機械工程科佐級考試及格，並經銓審定技術佐資位有
案，依交通事業人員轉任交通行政機關職務辦法第四條規定，技術佐係相當委任第一
至第二職等，乙○○爰以八十八年十二月十七日八八台審三字第一八三四四三五號函
，採其八十二年一月至八十六年十二月計五年年資提五級，核為委任第一職等本
俸六級二一○俸點，且溯自八十七年一月九日分配臺北市政府消防局佔缺實務訓練之
日生效。原告訓練期滿，依公務人員任用法第十三條及公務人員俸給法第六條規定，
普考及格人員係自委任第三職等本俸一級起，是原告所應八十六年公務人員普通考
試機械工程職系機械工程科考試及格係較其前應七十九年特種考試交通事業鐵路人員
考試技術類機械工程科佐級考試及格較高等級考試，且該較高等級考試之起俸點高
於其原俸級俸點（委任第一職等本俸六級二一○俸點），從而，被告以八十八年三
月一日八八台審三字第一七三二五三三號函審定，改其職等俸級為委任第三職等本
俸一級二八○俸點，並無違誤，一再復審決定遞予維持，亦無不合，均應予維持，原
告訴稱應將其原交通資位佐級二五○薪點換為委任第三職等本俸二級二九○俸點，
並請求自八十八年一月一日起俸級更正為三○○薪點云云。按依交通事業人員與交通
行政人員相互轉任採計年資對照表附註一、亦規定：「本表．．．僅作為相互轉任採
計年資提官職等級之用，不作為認定任用資格及列等支薪與人員調任之依據。」而
查原告原交通事業佐級資位年資業於其自八十七年一月九日分發臺北市政府消防局
佔缺實務訓練，並以委任第一職等任用時經提殆盡；若如原告所稱應留俟其普考及
格核委任第三職等時再予提，則以該年資僅相當委任第一至第二職等，與原告所
委任第三職等並不相當，自亦無法辦理提俸級，原告所委任第三職等並不相當
，自亦無法辦理提俸級，原告所訴，難認為有理由。又依乙○○七十八年十一月七
日台華法三字第三二二五四五號函意旨，僅限於分發前一月曾任公務員者，其分發
佔缺實習，視為調任，辦理核派，非謂所有轉任情形均視為調任。是本件臺北市政府
消防局依乙○○上開函釋，將原告八十七年另予考績甲等更正為年終考績甲等，不能
作為原告主張本件應依調任換方式辦理任用及列等支薪之依據，至再復審逾期不能
決定，僅賦予原告逕行提起行政訴訟之權利，而逾期作成之再復審決定並非無效，均
併予指明。
二、八十七年另予考績部分：
按「公務人員對於服務機關或人事主管機關（以下均簡稱原處分機關）所為之行政處
分，認為違法或不當，致損害其權利或利益者，得依本法提起復審。」固為公務人員
保障法第十八條所明定，惟公務人員提出再復審請求救濟，須該再復審之對象仍存續
中，若業經撤銷而不復存在，自難再予審究。卷查本案原告係於八十七年一月九日分
配至臺北市政府消防局實務訓練，因該局未依現職公務人員應政府舉辦之考試錄取經
分發占缺實務訓練，其分發視同調任之規定辦理，是以，因實務訓練期間非屬合格實
授公務人員，故原告自八十七年七月九日合格實授任現職至八十七年年終為止，因服
務未滿一年，依公務人員考績法規定應參加另予考績，原告不服，提起復審、再復審
。惟查臺北市政府消防局業於八十八年十一月二十五日以北市消人字第八八二三○一
二九○○號擬任人員送審書，重新辦理原告派代送審作業，並溯自八十七年一月九日
生效，案經乙○○以八十八年十二月十七日八八台審三字第一八三四四三五號函審定
准予權理，並於備註欄載明：「．．．請重行審定八十七年考績。」爰該局以八十八
年十二月二十九日北市消人字第八八二三三三六二○○號函請乙○○將原告「八十七
年另予考績甲等」更正為「八十七年年終考績甲等」，並經乙○○以八十九年一月六
日特三字第一八四六六二九號函審定在案，則原告所不服之另予考績對象業已不復存
在，再復審決定以其就此部分所提再復審無再予審究之餘地，應不予受理，核無不合
，應予維持，原告就此一部分提起行政訴訟為不合法，應予駁回。
據上論結，本件原告之訴為部分不合法，部分無理由，爰依行政訴訟法施行法第二條
、行政訴訟法第九十八條第三項前段，判決如主文。
中　　華　　民　　國　　九十一　　　年　　　一　　　　月　　  十七  　　日
                    最 高 行 政 法 院  第 二 庭
                                審 判 長 法  官　　　陳　石　獅
                                         法  官      林　家　惠
                                         法  官　　　彭　鳳　至
                                         法  官　　　徐  樹  海
                                         法  官　　　高　啟　燦
右  正  本  證  明  與  原  本  無  異
　　　　　　　　　　　　　　　　　　　　 法院書記官　王　福　瀛
中　　華　　民　　國　　九十一　　　年　　　一　　　　月　　二十三　　　日
